【裁判字號】    95,聲,2642
【裁判日期】    950915
【裁判案由】    返還提存物
【裁判全文】
臺灣臺北地方法院民事裁定              95年度聲字第2642號
聲  請  人  中國國際商業銀銀股份有限公司台南分公司
法定代理人  丁○○
非訟代理人  戊○○
相  對  人  亞航微波科技股份有限公司
法定代理人  丙○○
相  對  人  甲○○
相  對  人  乙○○
聲請人聲請發還擔保金事件，本院裁定如下：
    主  文
聲請駁回。
    理      由
一、聲請意旨略以：聲請人與相對人間因請求清償債務事件，前
    遵本院94年裁全字第2603號民事裁定，提供中央政府重大交
    通建設公債85年度乙類第一期債票新台幣（下同）100萬元
    為擔保後，逕就相對人亞航微波科技股份有限公司、兼法定
    代理人甲○○、乙○○等所有之股票債權，向鈞院聲請假扣
    押執行在案（94年執全字第1243號）。緣鈞院94年執全字第
    1243號執行無效果，遂分別於95年3月7日及95年3月17日就
    相對人甲○○、乙○○部份之假扣押執行及假扣押裁定俱以
    撤銷。今聲請人已對相對人即債務人亞航微波科技股份有限
    公司取得確定之支付命令（台灣新竹地方法院94年度促字第
    6652號與鈞院94年裁全字第2603號民事假扣押裁定係屬同一
    債權），另分別以台南郵局第126、127號存證信函定20日以
    上之期間催告相對人甲○○、乙○○等行使權利，經催告相
    對人行使權利而未行使，自得請求返還擔保金云云，並提出
    本院94年裁全字第2603號假扣押裁定、94年度存字第1810號
    提存書、94年執全字第1243號假扣押執行撤回通知、95年度
    全聲字第363號撤銷假扣押裁定暨其確定證明書、存證信函
    、掛號郵件收件回執（以上均影本）各乙件為證。
二、按返還擔保金，依民事訴訟法第104條第1項第3款之規定，
    須符合：訴訟終結後，供擔保人證明已定20日以上之期間，
    催告受擔保利益人行使權利而未行使者之要件，法院始得裁
    定返還擔保金。復按送達證書，應於作成後交收領人簽名、
    蓋章或按指印，為民事訴訟法第141條第2項所明定；又文書
    付與受僱人，依同法第137條第一項規定，亦有與交付本人
    生同一之效力。而應送達大廈內住戶之執行名義文件，倘僅
    經大廈管理員於送達證書上蓋大廈管理委員會圓戳代收，並
    未一併由該管理員以受僱人之身分簽名或蓋其私章，尚難認
    已交付受僱人，由其合法收受。（最高法院87年度判字第87
    2號裁判要旨參照）
三、經查：本案假扣押執行程序，相對人有亞航微波科技股份有
    限公司、甲○○、乙○○三人，聲請人通知相對人行使權利
    ，自應對三人為之，惟聲請人並未通知亞航微波科技股份有
    限公司行使權利，已有未合。又聲請人雖謂其已依法定20日
    以上之期間，催告相對人甲○○行使權利而未行使云云，惟
    參諸聲請人所提附卷相對人甲○○之掛號郵件收件回執，其
    上係由管理委員會蓋章收受聲請人之催告函，未一併由該大
    樓管理員以受僱人之身分簽名或蓋其私章，依上述說明，尚
    難認已交付受僱人，由其合法收受，自不生與交付本人即相
    對人甲○○同一之效力，從而，聲請人主張已定20日以上之
    期間，催告受擔保利益人行使權利，而受擔保利益人未為行
    使，尚不足採，揆諸前開說明，聲請人之聲請於法不合，應
    予駁回，爰裁定如主文。
中    華    民    國    95    年    9     月    15    日
                  民事第二庭  法  官  吳淑惠
以上正本係照原本作成。
如不服本裁定應於送達後10日內向本院提出抗告狀，並繳納抗告
費新臺幣1,000元
中    華    民    國    95    年    9     月    15    日
                              書記官  蔡凱如


司法院資訊處製作；財團法人民間司法改革基金會備份。
